【裁判字號】    95,上訴,1957
【裁判日期】    951130
【裁判案由】    違反毒品危害防制條例
【裁判全文】
臺灣高等法院高雄分院刑事判決        95年度上訴字第1957號
上  訴  人  臺灣高雄地方法院檢察署檢察官
上  訴  人
即  被  告  甲○○
                    （現在臺灣高雄監獄執行中）
上列上訴人因被告違反毒品危害防制條例案件，不服臺灣高雄地
方法院95年度訴字第2548號中華民國95年9 月22日第一審判決（
起訴案號：臺灣高雄地方法院檢察署95年度毒偵字第4787號，移
送原審併辦案號：同署95年度毒偵字第5825號），提起上訴（移
送本院併辦案號：同署95年度毒偵字第7529、7724號），本院判
決如下：
    主  文
原判決撤銷。
甲○○連續施用第一級毒品，處有期徒刑壹年。
扣押之海洛因壹小包（淨重零點零公克，空包裝重零點壹玖公
克）沒收銷燬。
    事  實
一、甲○○於民國94年間因施用毒品案件，經臺灣基隆地方法院
    94年度毒聲字第149 號裁定送觀察勒戒，於94年8 月31日因
    無繼續施用傾向出所。詎仍未戒除毒癮，明知海洛因為毒品
    危害防制條例第2 條第2 項第1 款明定之第一級毒品毒品，
    不得施用或持有，仍於前述觀察勒戒執行完畢釋放後5 年內
    ，復基於施用第一級毒品之概括犯意，自95年4 月14日20時
    許起至95年6 月30日止，分別在高雄市左營區○○○街12巷
    6 號、高雄市左營城隍廟公共廁所內，將海洛因加水稀釋以
    針筒注射方式，平均每2 到3 天施用1 次，施用海洛因多次
    。嗣分別於：(一)95年4 月15日3 時30分許，在高雄市鼓山區
    ○○○○路與美術北三街口處之「太普風格大樓」，因另犯
    竊盜罪為警查獲後經其同意採尿送驗而查獲；(二)95年6 月7
    日22時58分，為警持臺灣高雄地方法院搜索票至高雄市左營
    區○○○街12巷6 號搜索，並當場查獲甲○○，第一級毒品
    海洛因1 小包（淨重0.03公克，空包裝重0.19公克）；(三)95
    年6 月14日20時30分許，在高雄市左營區○○○路99 巷 口
    ，經警盤查查獲，且均經甲○○同意採尿送驗始知上情；(四)
    95年7 月20日凌晨3 時50分，因竊盜罪被警查獲，經甲○○
    自承施用第一級毒品而查獲。
二、案經高雄市政府警察局鼓山分局、左營分局報告臺灣高雄地
    方法院檢察署檢察官偵查起訴暨移送併辦；並經高雄市政府
    警察局鹽埕分局、左營分局報告臺灣高雄地方法院檢察署檢
    察官轉送本院併辦審理。
    理  由
一、本件被告甲○○所犯係死刑、無期徒刑、最輕本刑為3 年以
    上有期徒刑以外之罪，已經被告就被訴事實為有罪之陳述，
    經審判長告知被告簡式審判程序之旨，並聽取當事人之意見
    後，依刑事訴訟法第273 條之1 第1 項之規定，裁定進行簡
    式審判程序。又本件卷內之人證、物證、書證等證據，依同
    法第273 條之2 規定，不受第159 條第1 項關於傳聞法則規
    定之限制，依法均有證據能力，合先敘明。
二、上開事實，訊據上訴人即被告坦承不諱，且其先後為警查獲
    時所採取之尿液，均經送請高雄市立凱旋醫院檢驗結果，均
    呈嗎啡反應，此有該醫院95年5 月15日、95年6 月19日、95
    年6 月26日濫用藥物尿液檢驗報告書、姓名對照表各3 紙附
    卷可查（見95年度毒偵字第4787號第14、15頁、併案警卷、
    95年度毒偵字第6071號卷），足認被告之自白與事實相符，
    本件事證明確，被告施用第一級毒品海洛因之事實，堪以認
    定。被告曾因施用毒品案件，經臺灣基隆地方法院94年度毒
    聲字第149 號裁定送觀察勒戒，於94年8 月31日因無繼續施
    用傾向出所，其於觀察勒戒釋放後5 年內再犯本案施用毒品
    罪，應依法論科。
三、按海洛因為毒品危害防制條例第2 條第2 項第1 款所明定之
    第一級毒品，核被告所為，其施用海洛因之犯行，係犯同條
    例第10條第1 項之施用第一級毒品罪。被告持有海洛因後進
    而施用，其持有之低度行為，應為施用之高度行為吸收，不
    另論罪。又其多次施用第一級毒品海洛因之犯行，時間緊接
    ，手法相同，觸犯構成要件同一之罪名，顯係基於概括犯意
    反覆為之，應依連續犯之規定論以一罪。按被告行為後，刑
    法第56條連續犯之規定，業於94年1 月7 日修正公布刪除，
    並於95年7 月1 日施行，則被告之犯行，因行為後新法業已
    刪除連續犯之規定，此刪除雖非犯罪構成要件之變更，但顯
    已影響行為人刑罰之法律效果，自屬法律有變更，依新法第
    2 條第1 項規定，比較新、舊法結果，仍應適用較有利於被
    告之行為時法律即舊法分別論以連續犯（最高法院95年第8
    次刑事庭會議決議參照），並均加重其刑。至移送併案部分
    ，公訴意旨雖未敘及，惟與起訴部分有上述連續犯之裁判上
    一罪關係，即為起訴效力所及，本院自得併予審究。
四、原審據以論罪科刑，固非無見。惟被告自95年6 月11日起，
    至95年6 月30日止連續施用第一級毒品之行為，原審未及審
    酌，尚有未洽。檢察官及被告上訴意旨，均執此指摘原判決
    不當，為有理由，自應由本院將原判決撤銷改判。爰審酌被
    告前因施用毒品案件，業經觀察勒戒，竟仍未戒除惡習，意
    志力顯然不足，非再次入監服刑不足以戒絕矯正，惟念其行
    為尚未害及他人，及其犯後坦承犯行，態度良好，以及一再
    施用，屢被查獲等一切情狀，酌情量處如主文第2 項所示之
    刑。查獲之海洛因1 小包，淨重0.03公克，空包裝重0.19公
    克，因其空包裝已沾黏毒品，不易析離，應一併視為毒品，
    係第一級毒品，不問屬於犯人與否，沒收銷燬之。
據上論結，應依刑事訴訟法第369 條第1 項前段、第364 條、第
299 條第1 項前段、第273 條之1 第1 項，毒品危害防制條例第
10條第1 項、第18條第1 項，刑法第2 條第1 項前段、第11條、
修正前刑法第56條，判決如主文。
本案經檢察官張金塗到庭執行職務。
中    華    民    國    95    年    11    月    30    日
            刑事第五庭  審判長法  官  曾永宗
                              法  官  陳  箐
                              法  官  任森銓
以上正本證明與原本無異。
如不服本判決應於收受本判決後10日內向本院提出上訴書狀，其
未敘述上訴理由者，並得於提起上訴後10日內向本院補提理由書
狀（均須按他造當事人之人數附繕本）「切勿逕送上級法院」。
中    華    民    國    95    年    11    月    30    日
                              書記官  蘇恒仁
附錄本件判決論罪科刑法條：
毒品危害防制條例第10條第1 項
施用第一級毒品者，處6 月以上5 年以下有期徒刑。


司法院資訊處製作；財團法人民間司法改革基金會備份。
